臺灣彰化地方法院刑事判決　　　　　　　 94年度訴字第890號
公　訴　人　臺灣彰化地方法院檢察署檢察官
被　　　告　ｈ○○
上列被告因常業竊盜案件，經檢察官提起公訴（94年度偵緝字第
160 號），被告於本院準備程序中就被訴為有罪之陳述，經本院
合議庭裁定由受命法官獨任進行簡式審判程序，判決如下：
    主  文
ｈ○○共同以犯竊盜罪為常業，處有期徒刑貳年捌月，並於刑之
執行前令入勞動場所強制工作年。
    事實及理由
一、事實部分：
    ｈ○○因工作不穩定，為賺取生活所需，竟與由周成福、梁
    峰晟、李榮洲、郭靜雄、林志民、劉宗厚、陳昱璇、蕭明進
    、Ｑ○○、蕭奮聰、范瑞光、朱志敏、崔玉榮、李榮豐、劉
    耀升（分別由檢察官另案偵辦中或由本院另案審判）及真實
    姓名年籍不詳，綽號「福氣」之成年男子等人組成竊車拆解
    集團，共同基於意圖為自己不法之所有，並以竊盜為常業之
    犯意聯絡，自民國92年9 月25日起至93年10月13日止（起訴
    書雖記載被告參與之時間為92年9 月某日起至93年11月間某
    日止，惟依起訴書所附附表所示竊盜犯行之時間，可得確定
    之時間應如前述）由ｈ○○與劉宗厚、陳昱璇、Ｑ○○、蕭
    奮聰等人為一竊車小組，工作分工為劉宗厚負責動手竊車、
    ｈ○○負責把風及將所竊得之贓車駛離現場、Ｑ○○及陳昱
    璇負責駕車搭載其他人外出行竊及現場把風、蕭奮聰負責現
    場把風及協助劉宗厚竊車，而分別於附表一、二、三所示之
    時、地，竊取如附表一所示地○○等156 人、附表二所示午
    ○○等21人及附表三所示陳宗炎等5 人所有或使用之中之車
    輛及車內財物，得手後，即將所竊得如附表一所示之自小客
    車，駕駛至位於雲林縣西螺鎮○○道附近「小娘娘理容店」
    前、西螺鎮廣興里番仔溝旁產業道路、雲林縣崙背鄉臺十九
    線北端外環道交叉路口等地，交由梁峰晟、林志民、周成福
    等人，駕駛至位於雲林縣二崙鄉三塊厝14之2 號之贓車解體
    工廠內，再由梁峰晟、郭靜雄、林志民、周成福、范瑞光、
    朱志敏、范瑞光、崔玉榮等人將所竊得之車輛加以解體、銷
    贓；將如附表二所示之車輛駕駛至位於彰化縣社頭鄉○○路
    ○ 段100 巷13弄1 號之贓車解體工廠，交予梁峰晟、郭靜雄
    、林志民等人將所竊得之車輛加以解體、銷贓；將如附表三
    所示之車輛駕駛至二林鎮某果菜市場旁、二林鎮老人文康活
    動中心旁等地，交由「福氣」等人駕駛至位於二林鎮某處之
    贓車解體工廠進行解體及銷贓。ｈ○○依其實際外出參與竊
    車之次數，每天可得新臺幣2,000 元之報酬，並恃以維生。
    嗣分別於(一)93年7 月8 日下午3 時30分許，為警在彰化縣社
    頭鄉○○路○ 段100 巷13弄1 號之贓車解體工廠內，查獲劉
    耀升、李榮豐、梁峰晟、林志民、郭靜雄等人，並查獲正拆
    卸中如附表二編號7 、9 、12之自小客車三部、附表二編號
    8 、10、11、13、14之車牌各二面、附表二編號2 、3 、4
    、6 、10之行車執照共五張、已拆解之附表二編號1 、2 、
    5 、8 、11、13、14、15、16、17、18汽車引擎十一具、附
    表二編號11、13之汽車車體外殼二部，並查扣如附表四所示
    之拆解贓車之工具；(二)93年7 月28日上午10時，為警在位於
    雲林縣二崙鄉三塊厝14之2 號鐵皮屋工內，查獲正拆卸中如
    附表一編號153 、154 、155 所示之自小客車共三部，及如
    附表一編號121 之汽車引擎一具、遭壓平之汽車車體三部，
    及遭竊車輛之車內物品，暨附表五所示周成福所有，供梁峰
    晟、郭靜雄、林志民、周成福、范瑞光等人拆解贓車之工具
    ；再經郭靜雄、梁峰晟等人向員警表明拆解後之車牌係丟棄
    於前開雲林縣二崙鄉排水溝內，即由員警於93年9 月20日，
    前往雲林縣二崙鄉八角亭排水圳上游之來惠橋下、崙背鄉八
    角亭排水圳羅厝段福興橋下打撈車牌，並於福興橋下共撈得
    遭竊之107 輛車車牌；(三)93年12月16日下午2 時50分許，由
    警員持法院核發之搜索票，至李榮洲所經營之明裕汽車材料
    行等地搜索，查扣如附表六所示之汽車解體零件、竊車工具
    、銷售解體汽車零件記帳帳冊、客戶連絡簿等物，並逮捕遭
    通緝躲藏在該材料行之周成福；(四)嗣警依劉宗厚、陳昱璇使
    用行動電話監聽資料、發話基地台位置及駕駛車牌號碼5M
    ─2688號自小客車之GPS 衛星追蹤器，於94年2 月28日下午
    某時許，由台中市○○路跟監至雲林縣北港鎮○○路73之1
    號，於同日夜間8 時50分許，在該處逮捕正與王景民（由檢
    察官另案偵辦）約定竊取車輛代價而遭通緝之劉宗厚、陳昱
    璇，並查扣如附表七所示之竊車工具、竊車價格表等物；(五)
    嗣經警方於94年3 月21日夜間10時27分許，在南投縣南投市
    ○○路○ 段387 號前，逮捕遭通緝之ｈ○○。(六)另分別於93
    年9 月3 日、93年11月11日，由Ｑ○○帶同員警、於93年10
    月9 日，由蕭奮聰帶同員警、於94年3 月7 日、14日，由劉
    宗厚帶同警方、於94年4 月1 、6 日，由ｈ○○帶同警方至
    附表一、三所示部分失竊地點查證而查知上情。
二、本件被告ｈ○○所犯係死刑、無期徒刑、最輕本刑為三年以
    上有期徒刑之罪或高等法院管轄第一審案件以外之罪，並於
    本院行準備程序時就被訴事實為有罪之陳述，本院合議庭依
    刑事訴訟法第273 條之1 第1 項之規定，經評議結果，裁定
    改由受命法官獨任行簡式審判程序，先予敘明。
三、本案證據：
    (一)被告於本院審理中之自白。
    (二)證人即附表一、三所示被害人地○○、陳宗炎等共120 人
      之警詢證述。
    (三)證人即附表二編號1 至14所示被害人午○○等14人之警詢
      證述。
    (四)證人即共犯劉宗厚、陳昱璇、Ｑ○○、蕭奮聰、周成福、
      朱志敏、范瑞光、崔玉榮、梁峰晟、劉耀升、李榮豐之警
      詢證述。
    (五)附表一、三所示遭竊車輛之車輛竊盜詳細資料畫面。
    (六)附表二編號1 至6 、8 、10、11、13、14所示車輛竊盜、
      車牌失竊資料個別查詢報表—查詢車輛認可資料。
    (七)雲林縣二崙鄉三塊厝14之2 號鐵皮屋工廠、彰化縣社頭鄉
      ○○路○ 段100 巷13弄1 號工廠及撈取車牌現場照片。
    (八)雲林縣二崙鄉三塊厝14之2 號鐵皮屋工廠、彰化縣社頭鄉
      ○○路○ 段100 巷13弄1 號工廠之現場位置圖。
    (九)內政部警政署刑事警察局鑑驗書。
    (十)附表四、五所示之物品。
    (十一)被害人之贓物認領保管收據。
    (十二)附表一所示被害人地○○等共107 人所失竊車輛之車牌照
      片影本。
    (十三)證人即共犯Ｑ○○、蕭奮聰、劉宗厚及被告ｈ○○帶同警
      方至竊盜現場查證之照片。
    (十四)臺灣高等法院被告前案紀錄表一份。
四、至扣案如附表四、五所示之物，僅是拆解贓車之工具，而非
    供被告或其他共犯竊盜所用之工具；另如附表六、七所示之
    物，均係於被告93年11月退出前開竊車集團後，為警在其他
    共犯處所查扣，其中雖有部分物品為可供竊車使用之工具，
    然被告否認為其所有，亦否認以此等工具行竊，而依卷內證
    據，並不足以認定此等物品於被告參與竊車集團之犯罪期間
    內即供作被告或其他共犯竊盜車輛所用，另其他物品則非屬
    竊車工具，自均不得宣告沒收。
五、應依刑事訴訟法第273 條之1 第1 項、第299 條第1 項前段
    、第310 條之2 、第454 條第1 項，刑法第28條、第322 條
    ，竊盜犯贓物犯保安處分條例第3 條第1 項第2 款規定，判
    決如主文。
六、如不服本判決，應於判決送達後10日內，向本院提出上訴狀
    （須附繕本）。
本案經檢察官楊忠城到庭執行職務
中    華    民    國    94    年     7    月   19     日
                  刑事第一庭  法  官  吳  永  梁
以上正本證明與原本無異。
如不服本判決，應於判決送達後10日內向本院提出上訴狀 (須附
繕本)。
告訴人或被害人對於判決如有不服具備理由請求檢察官上訴者，
其上訴期間之計算係以檢察官收受判決正本之日期為準。
中    華    民    國    94    年     7    月   19     日
                              書記官  陳  美  敏
附錄本案論罪科刑法條
中華民國刑法第322條
以犯竊盜罪為常業者，處一年以上七年以下有期徒刑。
附表一：
┌──┬──────┬──────┬────┬────────┬─────┐
│編號│  犯罪時間  │  犯罪地點  │ 被害人 │    所失財物    │尋回物品  │
│    │            │            │        │                │          │
├──┼──────┼──────┼────┼────────┼─────┤
│ 1  │92年9月25日6│臺中市北區健│ 地○○ │車號2V—3827號自│車牌1面   │
│    │時許        │行路與學士路│        │小客車1輛及車內 │          │
│    │            │口          │        │物品            │          │
├──┼──────┼──────┼────┼────────┼─────┤
│ 2  │92年9月26日 │臺南市○○路│ ｅ○辰 │車號6S—8883號自│車牌1面   │
│    │7時許       │241號前     │        │小客車1輛及車內 │          │
│    │            │            │        │物品            │          │
├──┼──────┼──────┼────┼────────┼─────┤
│ 3  │92年9月26日 │臺南市○○路│三悅洋行│車號HJ—3036號自│車牌1面   │
│    │8時許       │274號前     │        │小客車1輛及車內 │          │
│    │            │            │        │物品            │          │
├──┼──────┼──────┼────┼────────┼─────┤
│ 4  │92年9月27日 │臺中市北區崇│ 甲子○ │車號3J—5172號自│車牌1面   │
│    │15時許      │德路與美德街│        │小客車1輛及車內 │          │
│    │            │口          │        │物品            │          │
├──┼──────┼──────┼────┼────────┼─────┤
│ 5  │92年9月27日 │臺中市北區太│ Ｕ○○ │車號7Q—5967號自│車牌1面   │
│    │16時許      │原路與山西路│        │小客車1輛及車內 │          │
│    │            │口          │        │物品            │          │
├──┼──────┼──────┼────┼────────┼─────┤
│ 6  │92年10月9日 │雲林縣莿桐鄉│ 甲午○ │車號7W—6617號自│車牌2面   │
│    │7時許       │莿桐村和平路│        │小客車1輛及車內 │          │
│    │            │30巷90弄9號 │        │物品            │          │
│    │            │前          │        │                │          │
├──┼──────┼──────┼────┼────────┼─────┤
│ 7  │92年10月9日 │彰化市○○路│ ｍ○○ │車號7122—GB號自│完整車牌1 │
│    │10時許      │1段259巷口  │        │小客車1輛及車內 │面、不完整│
│    │            │            │        │物品            │車牌半面  │
├──┼──────┼──────┼────┼────────┼─────┤
│ 8  │92年10月10日│彰化縣彰化市│ 丑○○ │車號8L—6137號自│車牌1面   │
│    │6時許       │大埔路361之4│        │小客車1輛及車內 │          │
│    │            │號前        │        │物品            │          │
├──┼──────┼──────┼────┼────────┼─────┤
│ 9  │92年10月12日│彰化縣埔心鄉│所有人：│車號9090—GA號自│未尋得物品│
│    │8時許       │東門村中正路│詠興汽車│小客車一輛及車內│          │
│    │            │1段11號前   │股份有限│物品            │          │
│    │            │            │公司    │                │          │
│    │            │            │使用人：│                │          │
│    │            │            │Ｌ○○  │                │          │
├──┼──────┼──────┼────┼────────┼─────┤
│ 10 │92年10月16日│臺中市○○路│ 癸○○ │車號1071—HP號自│車牌2面   │
│    │7時許       │寶覺寺前    │        │小客車1輛及車內 │          │
│    │            │            │        │物品            │          │
├──┼──────┼──────┼────┼────────┼─────┤
│ 11 │92年10月16日│彰化市○○路│ 梁佳錞 │車號9U─3525號自│不詳      │
│    │7時許       │176號前     │        │小客車1輛及車內 │          │
│    │            │            │        │物品            │          │
├──┼──────┼──────┼────┼────────┼─────┤
│ 12 │92年10月16日│臺中市○○路│顏張彩雲│車號8675—FZ號自│完整車牌1 │
│    │8時許       │2段50號前   │        │小客車1輛及車內 │面、不完整│
│    │            │            │        │物品            │車牌半面  │
├──┼──────┼──────┼────┼────────┼─────┤
│ 13 │92年10月18日│彰化縣彰化市│ 蔡味娟 │車號0791—FE號自│車牌1面   │
│    │凌晨5時許   │中山路3段356│        │小客車1輛及車內 │          │
│    │            │號前        │        │物品            │          │
├──┼──────┼──────┼────┼────────┼─────┤
│ 14 │92年10月18日│臺南市○○路│ 寅○○ │車號8S—1810號自│車牌1面   │
│    │8時許       │477號前     │        │小客車1輛及車內 │          │
│    │            │            │        │物品            │          │
├──┼──────┼──────┼────┼────────┼─────┤
│ 15 │92年10月18日│臺中市北區西│ 宙○○ │車號8H—9538號自│車牌2面   │
│    │10時許      │屯路1段250號│        │小客車1輛及車內 │          │
│    │            │前          │        │物品            │          │
├──┼──────┼──────┼────┼────────┼─────┤
│ 16 │92年10月18日│臺南縣永康市│ Ｍ○○ │車號8R—0898號自│車牌2面   │
│    │13時許      │中華路917號 │        │小客車1輛及車內 │          │
│    │            │旁          │        │物品            │          │
├──┼──────┼──────┼────┼────────┼─────┤
│ 17 │92年10月18日│台中市南屯區│ ｒ○○ │車號5G—5530號自│車牌1面   │
│    │21時許      │文心路1段378│        │小客車1輛及車內 │          │
│    │            │號前        │        │物品            │          │
├──┼──────┼──────┼────┼────────┼─────┤
│ 18 │92年10月19日│彰化縣員林鎮│ Ｇ○○ │車號8641—FY號自│未尋回物品│
│    │17時許      │三民街11號前│        │小客車1輛及車內 │          │
│    │            │            │        │物品            │          │
├──┼──────┼──────┼────┼────────┼─────┤
│ 19 │92年10月20日│臺中市○○路│ 甲天○ │車號PC—3699號自│完整車牌1 │
│    │8時許       │與山西路口  │        │小客車1輛及車內 │面、不完整│
│    │            │            │        │物品            │車牌半面  │
├──┼──────┼──────┼────┼────────┼─────┤
│ 20 │92年10月20日│南投縣南投市│所有人：│車號9J—5066號自│完整車牌1 │
│    │9時許       │漳和里南崗二│簡詩晉；│小客車1輛及車內 │面、不完整│
│    │            │路209巷口   │使用人：│物品            │車牌半面  │
│    │            │            │ｉ○○  │                │          │
├──┼──────┼──────┼────┼────────┼─────┤
│ 21 │92年10月20日│臺中市北區梅│ 甲Ｐ○ │車號Y7—3918號自│車牌1面   │
│    │7時許       │川西路與文昌│        │小客車1輛及車內 │          │
│    │            │東二街口    │        │物品            │          │
├──┼──────┼──────┼────┼────────┼─────┤
│ 22 │92年10月21日│彰化縣員林鎮│ 甲Ｌ○ │車號2W—3993號自│車牌2面   │
│    │凌晨4時許   │三條街133號 │        │小客車1輛及車內 │          │
│    │            │前          │        │物品            │          │
├──┼──────┼──────┼────┼────────┼─────┤
│ 23 │92年10月21日│臺中市北屯區│ 郭登堯 │車號6031—FW號自│完整車牌1 │
│    │7時許       │崇德路2段263│        │小客車1輛及車內 │面、不完整│
│    │            │號附近      │        │物品            │車牌半面  │
├──┼──────┼──────┼────┼────────┼─────┤
│ 24 │92年10月21日│彰化縣埔心鄉│所有人：│車號W8—4985號自│車牌1面   │
│    │8時許       │東門村永坡路│永麗婦幼│小客車1輛及車內 │          │
│    │            │3段352號前  │用品社；│物品            │          │
│    │            │            │使用人：│                │          │
│    │            │            │申○○  │                │          │
├──┼──────┼──────┼────┼────────┼─────┤
│ 25 │92年10月22日│彰化縣彰化市│ ｗ○○ │車號3302—FX號自│車牌1面   │
│    │6時許       │力行路15號  │        │小客車1輛及車內 │          │
│    │            │            │        │物品            │          │
├──┼──────┼──────┼────┼────────┼─────┤
│ 26 │92年10月22日│彰化縣員林鎮│張陳月圓│車號8L—8828號自│完整車牌1 │
│    │7時許       │員水路1段449│        │小客車1輛及車內 │面、不完整│
│    │            │巷64號旁    │        │物品            │車牌半面  │
│    │            │            │        │                │          │
├──┼──────┼──────┼────┼────────┼─────┤
│ 27 │92年10月23日│臺中市南屯區│ Ｂ○○ │車號5Q—2957號自│車牌1面   │
│    │7時許       │大墩7街巨蛋 │        │小客車1輛及車內 │          │
│    │            │預定地旁    │        │物品            │          │
├──┼──────┼──────┼────┼────────┼─────┤
│ 28 │92年10月24日│臺中市北屯區│ｘ○○○│車號5F—8873號自│車牌2面   │
│    │6時許       │松竹路2段319│        │小客車1輛及車內 │          │
│    │            │號前        │        │物品            │          │
├──┼──────┼──────┼────┼────────┼─────┤
│ 29 │92年10月24日│台中市南屯區│ 甲玄○ │車號3163—FY號自│車牌1面   │
│    │7時許       │文心路大墩七│        │小客車1輛及車內 │          │
│    │            │街口        │        │物品            │          │
├──┼──────┼──────┼────┼────────┼─────┤
│ 30 │92年10月24日│台中市西屯區│所有人：│車號5F—0386號自│完整車牌1 │
│    │8時許       │青海路與環中│王康任  │小客車1輛及車內 │面、不完整│
│    │            │路口        │使用人：│物品            │車牌半面  │
│    │            │            │甲○○  │                │          │
├──┼──────┼──────┼────┼────────┼─────┤
│ 31 │92年10月24日│臺中市北區大│ 孔有楠 │車號X3—3555號自│車牌2面   │
│    │16時許      │雅路與育德路│        │小客車1輛及車內 │          │
│    │            │口          │        │物品            │          │
├──┼──────┼──────┼────┼────────┼─────┤
│ 32 │92年10月25日│臺中縣神岡鄉│所有人：│車號3R—0676號自│完整車牌1 │
│    │6時許       │社南村民生路│張郭秀蘭│小客車1輛及車內 │面、不完整│
│    │            │48號之1     │使用人：│物品            │車牌半面  │
│    │            │            │Ｐ○○  │                │          │
├──┼──────┼──────┼────┼────────┼─────┤
│ 33 │92年10月25日│臺中市北區梅│ 黃素滿 │車號9H—3981號自│車牌2面   │
│    │6時許       │川東路3段77 │        │小客車1輛及車內 │          │
│    │            │號前        │        │物品            │          │
├──┼──────┼──────┼────┼────────┼─────┤
│ 34 │92年10月25日│彰化縣溪湖鎮│ 甲Ｄ○ │車號5959—GC號自│車牌1面   │
│    │7時許       │平和里光平街│        │小客車1輛及車內 │       ? │
│    │            │58號前      │        │物品            │          │
├──┼──────┼──────┼────┼────────┼─────┤
│ 35 │92年10月25日│台中市西屯區│ 甲Ｒ○ │車號P8—6671號自│車牌1面   │
│    │7時許       │河南路2段154│        │小客車1輛及車內 │          │
│    │            │號前        │        │物品            │          │
├──┼──────┼──────┼────┼────────┼─────┤
│ 36 │92年10月25日│臺灣地區某地│ 鄭偉秋 │車號6V—3738自小│完整車牌1 │
│    │7時許       │            │        │客車1輛及車內物 │面、不完整│
│    │            │            │        │品              │車牌半面  │
├──┼──────┼──────┼────┼────────┼─────┤
│ 37 │92年10月25日│臺中市西屯區│所有人：│車號7P—0149號自│車牌2面   │
│    │8時許       │寧夏路與寧夏│臺灣哈巴│小客車1輛及車內 │          │
│    │            │一街口      │股份有限│物品            │          │
│    │            │            │公司；  │                │          │
│    │            │            │使用人：│                │          │
│    │            │            │甲Ｉ○  │                │          │
├──┼──────┼──────┼────┼────────┼─────┤
│ 38 │92年10月25日│臺中市南屯區│心想室成│車號1956—FW號自│車牌2面   │
│    │16時許      │大墩七街與文│實業股份│小客車1輛及車內 │          │
│    │            │心路旁      │有限公司│物品            │          │
├──┼──────┼──────┼────┼────────┼─────┤
│ 39 │92年10月26日│臺中市西區忠│所有人：│車號6V—7223號自│車牌1面   │
│    │11時許      │明南路與華美│王志宏  │小客車1輛及車內 │          │
│    │            │西街口      │使用人：│物品            │          │
│    │            │            │乙○○  │                │          │
├──┼──────┼──────┼────┼────────┼─────┤
│ 40 │92年10月27日│臺中市北區太│ 邱念楨 │車號7625—GC號自│完整車牌1 │
│    │7時許       │原路與山西路│        │小客車1輛及車內 │面、不完整│
│    │            │口          │        │物品            │車牌半面  │
├──┼──────┼──────┼────┼────────┼─────┤
│ 41 │92年10月27日│臺中市北區進│ 甲戌○ │車號3076—FZ號自│車牌2面   │
│    │12時許      │化北路378之 │        │小客車1輛及車內 │          │
│    │            │23號        │        │物品            │          │
├──┼──────┼──────┼────┼────────┼─────┤
│ 42 │92年10月27日│臺中市北區大│ 徐裕凱 │車號7V—6538號自│車牌1面   │
│    │13時許      │雅路與北平路│        │小客車1輛及車內 │          │
│    │            │口          │        │物品            │          │
├──┼──────┼──────┼────┼────────┼─────┤
│ 43 │92年10月27日│臺中市北屯區│ 陳阿吟 │車號5Q—2929號自│車牌2面   │
│    │23時許      │崇德路2段260│        │小客車1輛及車內 │          │
│    │            │號前        │        │物品            │          │
├──┼──────┼──────┼────┼────────┼─────┤
│ 44 │92年10月28日│臺中市北區太│ 甲亥○ │車號5Q—2816號自│車牌2面   │
│    │凌晨5時許   │原路3段與崇 │        │小客車1輛及車內 │          │
│    │            │德路口      │        │物品            │          │
├──┼──────┼──────┼────┼────────┼─────┤
│ 45 │92年10月28日│臺中縣烏日鄉│ 戴  愛 │車號3R—5068號自│車牌1面   │
│    │8時許       │中山路1段路 │        │小客車1輛及車內 │          │
│    │            │旁          │        │物品            │          │
├──┼──────┼──────┼────┼────────┼─────┤
│ 46 │92年10月28日│臺中市西屯區│ 甲Ａ○ │車號7B—4795號自│完整車牌1 │
│    │8時許       │青海路與上仁│        │小客車1輛及車內 │面、不完整│
│    │            │街口        │        │物品            │車牌半面  │
├──┼──────┼──────┼────┼────────┼─────┤
│ 47 │92年10月28日│臺中市北屯區│ 王竹 │車號2Q—1790號自│車牌2面   │
│    │12時許      │忠平路547巷 │        │小客車1輛及車內 │          │
│    │            │口          │        │物品            │          │
├──┼──────┼──────┼────┼────────┼─────┤
│ 48 │92年10月29日│彰化縣彰化市│所有人：│車號5Q—1527號自│車牌1面   │
│    │7時許       │自強路267號 │洋銊金屬│小客車1輛及車內 │          │
│    │            │前          │有限公司│物品            │          │
│    │            │            │使用人：│                │          │
│    │            │            │ｐ○○  │                │          │
├──┼──────┼──────┼────┼────────┼─────┤
│ 49 │92年10月29日│彰化縣埔心鄉│所有人：│車號8V—4589號自│完整車牌1 │
│    │7時許       │義民村永坡路│寶企業│小客車1輛及車內 │面、不完整│
│    │            │3段57號前   │行；    │物品            │車牌半面  │
│    │            │            │使用人：│                │          │
│    │            │            │Ｘ○○  │                │          │
├──┼──────┼──────┼────┼────────┼─────┤
│ 50 │92年10月30日│臺中市北屯區│ 甲申○ │車號3Q—2733號自│車牌2面   │
│    │8時許       │北新路2巷2弄│        │小客車1輛及車內 │          │
│    │            │6號前       │        │物品            │          │
├──┼──────┼──────┼────┼────────┼─────┤
│ 51 │92年10月30日│臺中市北區進│ Ｉ○○ │車號2L—1350號自│車牌2面   │
│    │10時許      │化北路與永興│        │小客車1輛及車內 │          │
│    │            │街口        │        │物品            │          │
├──┼──────┼──────┼────┼────────┼─────┤
│ 52 │92年10月30日│臺中市西屯區│ ｆ○○ │車號6A一4170號自│完整車牌1 │
│    │12時許      │民航路與中平│        │小客車1輛及車內 │面、不完整│
│    │            │路口        │        │物品            │車牌半面  │
├──┼──────┼──────┼────┼────────┼─────┤
│ 53 │92年10月30日│台中市北屯區│ 甲Ｍ○ │車號3852—FW號自│車牌1面   │
│    │15時許      │遼陽一街梅川│        │小客車1輛及車內 │          │
│    │            │西路口      │        │物品            │          │
├──┼──────┼──────┼────┼────────┼─────┤
│ 54 │92年10月31日│臺中市西屯區│晟德企業│車號7L—1219號自│車牌2面   │
│    │7時許       │大河里永輝路│股份有限│小客車1輛及車內 │          │
│    │            │75巷10號前  │公司    │物品            │          │
├──┼──────┼──────┼────┼────────┼─────┤
│ 55 │92年10月31日│臺中市南區頂│所有人：│車號6R—4447號自│車牌2面   │
│    │8時許       │橋3巷76號前 │小葫蘆清│小客車1輛及車內 │          │
│    │            │            │潔公司；│物品            │          │
│    │            │            │使用人：│                │          │
│    │            │            │Ｅ○○  │                │          │
├──┼──────┼──────┼────┼────────┼─────┤
│ 56 │92年11月1日 │彰化縣員林鎮│所有人：│車號6U—7483號自│未尋得物品│
│    │7時許       │員集路某處  │東佑電料│小客車1輛及車內 │          │
│    │            │            │股份有限│物品            │          │
│    │            │            │公司；  │                │          │
│    │            │            │使用人：│                │          │
│    │            │            │甲寅○  │                │          │
├──┼──────┼──────┼────┼────────┼─────┤
│ 57 │92年11月3日 │台中市北屯區│所有人：│車號3J—0151號自│車牌2面   │
│    │凌晨0時許   │鎮○○路560 │信元玻璃│小貨車1輛及車內 │          │
│    │            │之4號前     │工業股份│物品            │          │
│    │            │            │有限公司│                │          │
│    │            │            │使用人：│                │          │
│    │            │            │Ｆ○○  │                │          │
├──┼──────┼──────┼────┼────────┼─────┤
│ 58 │92年11月3日 │雲林縣臺西鄉│ 丁麗美 │車號2U—5079號自│車牌2面   │
│    │凌晨3時許   │海口村海豐路│        │小客車1輛及車內 │          │
│    │            │8之3號前    │        │物品            │          │
├──┼──────┼──────┼────┼────────┼─────┤
│ 59 │92年11月4日 │臺中市北區大│亞太國際│車號2095—HP號自│車牌1面   │
│    │7時許       │雅路與武昌路│事業公司│小客車1輛及車內 │          │
│    │            │口          │        │物品            │          │
├──┼──────┼──────┼────┼────────┼─────┤
│ 60 │92年11月4日 │臺中市北屯區│ Ｈ○○ │車號6J—2726號自│車牌1面   │
│    │7時許       │北屯路216號 │        │小客車1輛及車內 │          │
│    │            │前          │        │物品            │          │
├──┼──────┼──────┼────┼────────┼─────┤
│ 61 │92年11月4日 │臺中市北區進│德義興業│車號7Q—2721號自│車牌1面   │
│    │10時許      │化北路與大德│有限公司│小客車1輛及車內 │          │
│    │            │街口        │        │物品            │          │
├──┼──────┼──────┼────┼────────┼─────┤
│ 62 │92年11月5日 │臺中市北區大│ ｌ○○ │車號3313—FZ號自│車牌2面   │
│    │6時許       │雅路與梅亭街│        │小客車1輛及車內 │          │
│    │            │口          │        │物品            │          │
├──┼──────┼──────┼────┼────────┼─────┤
│ 63 │92年11月5日 │臺中縣潭子鄉│ Ｋ ○  │車號6D—9850號自│車牌2面   │
│    │8時許       │勝利路290號 │        │小客車1輛及車內 │          │
│    │            │前          │        │物品            │          │
├──┼──────┼──────┼────┼────────┼─────┤
│ 64 │92年11月5日 │臺中市北區太│欣格聯合│車號2863—DF號自│車牌2面   │
│    │10時許      │原路2段254號│企業公司│小客車1輛及車內 │          │
│    │            │前          │        │物品            │          │
├──┼──────┼──────┼────┼────────┼─────┤
│ 65 │92年11月6日 │臺南市東區林│ 卯○○ │車號8771—GF號自│車牌2面   │
│    │7時許       │森路2段202號│        │小客車1輛及車內 │          │
│    │            │前          │        │物品            │          │
├──┼──────┼──────┼────┼────────┼─────┤
│ 66 │92年11月6日 │臺中市○○路│所有人：│車號2A—8405號自│車牌1面   │
│    │9時許       │246號前     │溢藝倚木│小客車1輛及車內 │          │
│    │            │            │業公司  │物品            │          │
│    │            │            │使用人：│                │          │
│    │            │            │翁柏臨  │                │          │
├──┼──────┼──────┼────┼────────┼─────┤
│ 67 │92年11月7日 │臺中市西屯區│ ｂ○○ │車號1717—HP號自│完整車牌1 │
│    │凌晨3時許   │河南路2段40 │        │小客車1輛及車內 │面、不完整│
│    │            │號前        │        │物品            │車牌半面  │
├──┼──────┼──────┼────┼────────┼─────┤
│ 68 │92年11月7日5│台南市安南區│南良實業│車號6S—2836號自│車牌1面   │
│    │許          │海佃路3段30 │股份有限│小客車1輛及車內 │          │
│    │            │號前        │公司    │物品            │          │
├──┼──────┼──────┼────┼────────┼─────┤
│ 69 │92年11月7日 │彰化縣社頭鄉│ 甲Ｋ○ │車號2R—6338號自│完整車牌1 │
│    │6時許       │社頭村三民路│        │小客車1輛及車內 │面、不完整│
│    │            │171巷63號前 │        │物品            │車牌半面  │
│    │            │            │        │                │          │
├──┼──────┼──────┼────┼────────┼─────┤
│ 70 │92年11月7日 │臺南市北區臨│ ｚ○○ │車號0198—FC號自│完整車牌1 │
│    │7時許       │安路2段268號│        │小客車1輛及車內 │面、不完整│
│    │            │前          │        │物品            │車牌半面  │
├──┼──────┼──────┼────┼────────┼─────┤
│ 71 │92年11月7日 │臺中市南區忠│ 許如君 │車號7E—9135號自│車牌1面   │
│    │10時許      │明南路653號 │        │小客車1輛及車內 │          │
│    │            │前          │        │物品            │          │
├──┼──────┼──────┼────┼────────┼─────┤
│ 72 │92年11月7日 │台中市西屯區│所有人：│車號2V—4555號自│車牌1面   │
│    │11時許      │文心路3段170│謝月香  │小客車1輛及車內 │          │
│    │            │號前        │使用人：│物品            │          │
│    │            │            │楊勳儀  │                │          │
├──┼──────┼──────┼────┼────────┼─────┤
│ 73 │92年11月7日 │台中市北屯區│ 甲Ｏ○ │車號X5—3003號自│完整車牌1 │
│    │18時許      │文心路梅川東│        │小客車1輛及車內 │面、不完整│
│    │            │路口        │        │物品            │車牌半面  │
├──┼──────┼──────┼────┼────────┼─────┤
│ 74 │92年11月8日 │臺中市北區漢│ 甲黃○ │車號6V—1086號自│車牌1面   │
│    │凌晨3時許   │口路5段63號 │        │小客車1輛及車內 │          │
│    │            │前          │        │物品            │          │
├──┼──────┼──────┼────┼────────┼─────┤
│ 75 │92年11月8日 │臺中市北區大│ ｔ○○ │車號2V—9451號自│車牌1面   │
│    │8時許       │雅路454號前 │        │小客車1輛及車內 │          │
│    │            │            │        │物品            │          │
├──┼──────┼──────┼────┼────────┼─────┤
│ 76 │92年11月8日 │臺中市北區興│ 丙○○ │車號W3—5240號自│車牌1面   │
│    │15時許      │進路汽車停車│        │小客車1輛及車內 │          │
│    │            │格          │        │物品            │          │
├──┼──────┼──────┼────┼────────┼─────┤
│ 77 │92年11月9日 │臺中市北區進│ Ｔ○○ │車號X7—0810號自│車牌2面   │
│    │10時許      │化北路與國瑞│        │小客車1輛及車內 │          │
│    │            │街口旁      │        │物品            │          │
├──┼──────┼──────┼────┼────────┼─────┤
│ 78 │92年11月10日│臺中市北屯區│ 甲  壬 │車號3J—1412號自│完整車牌1 │
│    │6時許       │文心路與天津│        │小客車1輛及車內 │面、不完整│
│    │            │路口        │        │物品            │車牌半面  │
├──┼──────┼──────┼────┼────────┼─────┤
│ 79 │92年11月11日│臺南市東區東│ 甲Ｓ○ │車號1432—GL號自│車牌2面   │
│    │6時許       │平路174號前 │        │小客車1輛及車內 │          │
│    │            │            │        │物品            │          │
├──┼──────┼──────┼────┼────────┼─────┤
│ 80 │92年11月12日│臺中市北區梅│ 戌○○ │車號3Q—2269號自│車牌1面   │
│    │7時許       │川東路3段145│        │小客車1輛及車內 │          │
│    │            │之2號前     │        │物品            │          │
├──┼──────┼──────┼────┼────────┼─────┤
│ 81 │92年11月14日│彰化市○○街│ 曾國安 │車號2V─6927號自│不詳      │
│    │8時許       │84號前      │        │小客車1輛及車內 │          │
│    │            │            │        │物品            │          │
├──┼──────┼──────┼────┼────────┼─────┤
│ 82 │92年11月14日│臺南縣安定鄉│協承昌股│車號3808—GH號自│車牌1面   │
│    │17時許      │中沙村176之 │份有限公│小客車1輛及車內 │          │
│    │            │6號前       │司      │物品            │          │
├──┼──────┼──────┼────┼────────┼─────┤
│ 83 │92年11月14日│臺中市北屯區│龍龍龍有│車號0003—HP號自│完整車牌1 │
│    │某時        │文心路4段999│限公司  │小客車1輛及車內 │面、不完整│
│    │            │號前        │        │物品            │車牌半面  │
├──┼──────┼──────┼────┼────────┼─────┤
│ 84 │92年11月16日│彰化縣社頭鄉│ 詹啟佑 │車號3815—GB號自│車牌2面   │
│    │6時許       │廣興村大圳巷│        │小客車1輛及車內 │          │
│    │            │19號        │        │物品            │          │
├──┼──────┼──────┼────┼────────┼─────┤
│ 85 │92年11月16日│臺中市北屯區│ 甲地○ │車號6J—3838號自│完整車牌1 │
│    │13時許      │文心路4段217│        │小客車1輛及車內 │面、不完整│
│    │            │號前        │        │物品            │車牌半面  │
├──┼──────┼──────┼────┼────────┼─────┤
│ 86 │92年11月17日│雲林縣斗六鎮│ 壬○○ │車號0271—FD號自│車牌1面   │
│    │凌晨5時許   │文化路318號 │        │小客車1輛及車內 │          │
│    │            │前          │        │物品            │          │
├──┼──────┼──────┼────┼────────┼─────┤
│ 87 │92年11月17日│臺南市○○路│ 許育賓 │車號E6—3113號自│車牌1面   │
│    │凌晨5時許   │與海安路3段 │        │小客車1輛及車內 │          │
│    │            │口          │        │物品            │          │
├──┼──────┼──────┼────┼────────┼─────┤
│ 88 │92年11月17日│臺中市○○路│ ｇ○○ │車號1259—HS號自│車牌2面   │
│    │7時許       │180巷6號前  │        │小客車1輛及車內 │          │
│    │            │            │        │物品            │          │
├──┼──────┼──────┼────┼────────┼─────┤
│ 89 │92年11月17日│臺南市南區西│吳林春英│車號5W—0896號自│車牌2面   │
│    │20時許      │門路1段306號│        │小客車1輛及車內 │          │
│    │            │前          │        │物品            │          │
├──┼──────┼──────┼────┼────────┼─────┤
│ 90 │92年11月18日│雲林縣西螺鎮│ 甲Ｂ○ │車號3321—FM號自│未尋得物品│
│    │6時許       │延平路566號 │        │小客車1輛及車內 │          │
│    │            │路旁        │        │物品            │          │
├──┼──────┼──────┼────┼────────┼─────┤
│ 91 │92年11月18日│雲林縣林內鄉│ 甲未○ │車號8M—9021號自│車牌2面   │
│    │凌晨4時許   │林北村中正東│        │小客車1輛及車內 │          │
│    │            │路146號前   │        │物品            │          │
├──┼──────┼──────┼────┼────────┼─────┤
│ 92 │92年11月18日│雲林縣莿桐鄉│ 廖美麗 │車號7W—2296號自│車牌1面   │
│    │凌晨5時許   │麻園村榮貫路│        │小客車1輛及車內 │          │
│    │            │旁          │        │物品            │          │
├──┼──────┼──────┼────┼────────┼─────┤
│ 93 │92年11月18日│臺中市西區忠│ 庚○○ │車號8008—GA號自│車牌1面   │
│    │6時許       │明南路385號 │        │小客車1輛及車內 │          │
│    │            │前          │        │物品            │          │
├──┼──────┼──────┼────┼────────┼─────┤
│ 94 │92年11月18日│臺中市北屯區│ 丁○○ │車號3S—5646號自│車牌1面   │
│    │10時許      │瀋陽路與熱河│        │小客車1輛及車內 │          │
│    │            │路口        │        │物品            │          │
├──┼──────┼──────┼────┼────────┼─────┤
│ 95 │92年11月19日│苗栗縣頭份鎮│ 鍾  文 │車號Q9—1295號自│完整車牌1 │
│    │凌晨1時許   │東庄里自強路│        │小客車1輛及車內 │面、不完整│
│    │            │248號前     │        │物品            │車牌半面  │
├──┼──────┼──────┼────┼────────┼─────┤
│ 96 │92年11月19日│臺中市北區梅│所有人：│車號9E—1909號自│車牌1面   │
│    │13時許      │川西路與天津│欣格聯合│小客車1輛及車內 │          │
│    │            │路口        │企業公司│物品            │          │
│    │            │            │使用人：│                │          │
│    │            │            │甲丙○  │                │          │
├──┼──────┼──────┼────┼────────┼─────┤
│ 97 │92年11月20日│臺中市○○路│新芽音樂│車號1827—DJ號自│車牌1面   │
│    │凌晨4時許   │266號前     │有限公司│小客車1輛及車內 │          │
│    │            │            │        │物品            │          │
├──┼──────┼──────┼────┼────────┼─────┤
│ 98 │92年11月20日│臺中市北屯區│所有人：│車號3Q—7372自小│車牌2面   │
│    │6時許       │松竹路3段8號│甲Ｎ○；│客車1輛及車內物 │          │
│    │            │前          │使用人：│品              │          │
│    │            │            │賴秋勳  │                │          │
├──┼──────┼──────┼────┼────────┼─────┤
│ 99 │92年11月23日│彰化縣溪洲鄉│ 甲Ｆ○ │車號9Q—7523號自│車牌1面   │
│    │凌晨4時許   │成功村登山路│        │小客車1輛及車內 │          │
│    │            │218號前     │        │物品            │          │
├──┼──────┼──────┼────┼────────┼─────┤
│100 │92年11月23日│臺中市西屯區│所有人：│車號D7—3425號自│車牌2面   │
│    │8時許       │青海路與洛陽│陳麗珠；│小客車1輛及車內 │          │
│    │            │路口        │使用人：│物品            │          │
│    │            │            │ｓ○○  │                │          │
├──┼──────┼──────┼────┼────────┼─────┤
│101 │92年11月23日│台中市北屯區│ 甲酉○ │車號A3—6615號自│完整車牌1 │
│    │14時許      │崇德路2段320│        │小客車1輛及車內 │面、不完整│
│    │            │號前        │        │物品            │車牌半面  │
├──┼──────┼──────┼────┼────────┼─────┤
│102 │92年11月23日│臺中市北區梅│和潤企業│車號9E—5306號自│車牌2面   │
│    │15時許      │川西路與文心│有限公司│小客車1輛及車內 │          │
│    │            │路口        │        │物品            │          │
├──┼──────┼──────┼────┼────────┼─────┤
│103 │92年11月24日│臺中市北屯區│ ｕ○○ │車號Z7—9641號自│完整車牌1 │
│    │12時許      │文心路與昌平│        │小客車1輛及車內 │面、不完整│
│    │            │路口        │        │物品            │車牌半面  │
├──┼──────┼──────┼────┼────────┼─────┤
│104 │92年11月28日│彰化縣彰化市│ 林淑敏 │車號3318—FY號自│未尋得物品│
│    │7時許       │中華西路168 │        │小客車1輛及車內 │          │
│    │            │號前        │        │物品            │          │
├──┼──────┼──────┼────┼────────┼─────┤
│105 │92年12月23日│彰化縣彰化市│ 亥○○ │車號J2—8190號自│車牌2面   │
│    │7時15分許   │金馬路1段521│        │小客車1輛及車內 │          │
│    │            │巷路旁      │        │物品            │          │
├──┼──────┼──────┼────┼────────┼─────┤
│106 │92年12月24日│臺中市西屯區│ 甲丑○ │車號6S—3637號自│完整車牌1 │
│    │9時許       │文心路3段48 │        │小客車1輛及車內 │面、不完整│
│    │            │號前        │        │物品            │車牌半面  │
├──┼──────┼──────┼────┼────────┼─────┤
│107 │92年12月28日│雲林縣西螺鎮│ 子○○ │車號9R—3985號自│車牌1面   │
│    │9時許       │西興路88號前│        │小客車1輛及車內 │          │
│    │            │            │        │物品            │          │
├──┼──────┼──────┼────┼────────┼─────┤
│108 │92年12月31日│彰化縣員林鎮│所有人：│車號7V—2867號自│未尋得物品│
│    │9時許       │莒光路177號 │黃育晟；│小客車1輛及車內 │          │
│    │            │前          │使用人：│物品            │          │
│    │            │            │甲丁○  │                │          │
├──┼──────┼──────┼────┼────────┼─────┤
│109 │93年2月4日20│彰化縣員林鎮│所有人：│車號9R—7013號自│未尋得物品│
│    │8時許       │惠明街旁    │陳淑娟；│小客車1輛及車內 │          │
│    │            │            │使用人：│物品            │          │
│    │            │            │甲Ｅ○  │                │          │
├──┼──────┼──────┼────┼────────┼─────┤
│110 │93年3月9日7 │彰化市○○路│ 陳俊男 │車號9Q─9339號自│不詳      │
│    │時許        │180號前     │        │小客車1輛及車內 │          │
│    │            │            │        │物品            │          │
├──┼──────┼──────┼────┼────────┼─────┤
│111 │93年3月17日 │彰化市○○路│誠隆汽車│車號2350─DG號自│不詳      │
│    │10時許      │459號前     │股份有限│小客車1輛及車內 │          │
│    │            │            │公司    │物品            │          │
├──┼──────┼──────┼────┼────────┼─────┤
│112 │93年3月18日 │彰化縣員林鎮│甲己○○│車號8Q—2980自小│未尋回物品│
│    │凌晨4時57分 │成功路420號 │        │客車1輛及車內物 │          │
│    │許          │前          │        │品              │          │
├──┼──────┼──────┼────┼────────┼─────┤
│113 │93年3月25日 │雲林縣林內鄉│ 周奉志 │車號0192─JB號自│未尋獲物品│
│    │7時許       │村中村中正路│        │小客車1輛及車內 │          │
│    │            │401號前     │        │物品            │          │
├──┼──────┼──────┼────┼────────┼─────┤
│114 │93年3月27日 │雲林縣斗六市│ Ｄ○○ │車號7088—GC號自│未尋回物品│
│    │7時許       │上海路233號 │        │小客車1輛及車內 │          │
│    │            │前          │        │物品            │          │
├──┼──────┼──────┼────┼────────┼─────┤
│115 │93年3月27日 │雲林縣斗六市│ 黃瓊儀 │車號0187─HT號自│未尋獲物品│
│    │13時許      │公正路75號前│        │小客車1輛及車內 │          │
│    │            │            │        │物品            │          │
├──┼──────┼──────┼────┼────────┼─────┤
│116 │93年3月28日 │臺南縣新營市│ 甲癸○ │車號7V—5538號自│車牌1面   │
│    │凌晨4時許   │復興路138號 │        │小客車1輛及車內 │          │
│    │            │前          │        │物品            │          │
├──┼──────┼──────┼────┼────────┼─────┤
│117 │93年3月29日 │臺灣地區某地│甲Ｑ○○│車號B2—6290號自│車牌1面   │
│    │9時許       │            │        │小客車1輛及車內 │          │
│    │            │            │        │物品            │          │
├──┼──────┼──────┼────┼────────┼─────┤
│118 │93年4月16日 │雲林縣斗六市│ 黃○○ │車號9R—0395號自│未尋回物品│
│    │8時許       │西平路316號 │        │小客車1輛及車內 │          │
│    │            │前          │        │物品            │          │
├──┼──────┼──────┼────┼────────┼─────┤
│119 │93年4月25日 │雲林縣斗六市│ 宇○○ │車號B9—7016號自│未尋回物品│
│    │6時許       │南京東路435 │        │小客車1輛及車內 │          │
│    │            │號前        │        │物品            │          │
├──┼──────┼──────┼────┼────────┼─────┤
│120 │93年5月6日7 │彰化縣花壇鄉│ 甲Ｊ○ │車號8V—3358號自│皮革5件、 │
│    │時許        │長沙村中正路│        │小客車1輛及車內 │保險證1張 │
│    │            │105巷23弄1號│        │物品            │          │
│    │            │前          │        │                │          │
├──┼──────┼──────┼────┼────────┼─────┤
│121 │93年5月7日7 │彰化縣北斗鎮│ 甲辰○ │車號2132—HR號自│引擎1具   │
│    │時許        │斗苑路2段662│        │小客車1輛及車內 │          │
│    │            │號前        │        │物品            │          │
├──┼──────┼──────┼────┼────────┼─────┤
│122 │93年5月7日18│臺中市南屯區│所有人：│車號X5—9319號自│行照1張   │
│    │時許        │公益路與永春│張汶沂；│小客車1輛及車內 │          │
│    │            │東七路口    │使用人：│物品            │          │
│    │            │            │ｋ○○  │                │          │
├──┼──────┼──────┼────┼────────┼─────┤
│123 │93年5月7日22│臺中市西屯區│ 巳○○ │車號DV—1251號自│引擎1具   │
│    │時許        │朝富路國光客│        │小客車1輛及車內 │          │
│    │            │運前        │        │物品            │          │
├──┼──────┼──────┼────┼────────┼─────┤
│124 │93年5月8日凌│彰化縣永靖鄉│ 甲乙○ │車號Y5—2182自小│牌照稅單1 │
│    │晨5時許     │瑚璉村東興路│        │客車1輛及車內物 │張、存摺4 │
│    │            │74號前      │        │品              │本        │
├──┼──────┼──────┼────┼────────┼─────┤
│125 │93年5月10日 │臺中市南屯區○ ○○道 │車號3Q—1171號自│行照、保險│
│    │15時許      │大墩七街321 │        │小客車1輛及車內 │證各1張、 │
│    │            │號前        │        │物品            │存摺2本   │
├──┼──────┼──────┼────┼────────┼─────┤
│126 │93年5月10日 │臺中市西屯區│ 玄○○ │車號X9—0196號自│保險證1張 │
│    │23時許      │臺中港路3段 │        │小客車1輛及車內 │          │
│    │            │118號澄清醫 │        │物品            │          │
│    │            │院前        │        │                │          │
├──┼──────┼──────┼────┼────────┼─────┤
│127 │93年5月11日 │雲林縣斗六市│ 甲Ｈ○ │車號2R—0717號自│保險證1張 │
│    │9時許       │南京路477號 │        │小客車1輛及車內 │          │
│    │            │前          │        │物品            │          │
├──┼──────┼──────┼────┼────────┼─────┤
│128 │93年5月14日 │彰化縣和美鎮│所有人：│車號8Q—3302號自│保險卡、名│
│    │凌晨4時許   │道周路552號 │功發工業│小客車1輛及車內 │片各1張   │
│    │            │前          │股份有公│物品            │          │
│    │            │            │司；    │                │          │
│    │            │            │使用人：│                │          │
│    │            │            │甲戊○  │                │          │
├──┼──────┼──────┼────┼────────┼─────┤
│129 │93年5月14日 │彰化縣和美鎮│ Ｎ○○ │車號5V—5827號自│行照及保險│
│    │11時許      │美寮路與孝武│        │小客車1輛及車內 │卡各1張   │
│    │            │路口        │        │物品            │          │
├──┼──────┼──────┼────┼────────┼─────┤
│130 │93年5月16日 │彰化縣二林鎮│ Ｒ○○ │車號0268—JK號自│牌照稅單1 │
│    │20時許      │大成路182號 │        │小客車1輛及車內 │張        │
│    │            │前          │        │物品            │          │
├──┼──────┼──────┼────┼────────┼─────┤
│131 │93年5月16日 │彰化縣二林鎮│ ｑ○○ │車號8V—2479號自│行照1張   │
│    │21時許      │大智街口    │        │小客車1輛及車內 │          │
│    │            │            │        │物品            │          │
├──┼──────┼──────┼────┼────────┼─────┤
│132 │93年5月20日 │臺中市北區大│ 甲辛○ │車號7L—8657號自│保險證1張 │
│    │15時許      │雅路580號前 │        │小客車1輛及車內 │、印章1顆 │
│    │            │            │        │物品            │          │
├──┼──────┼──────┼────┼────────┼─────┤
│133 │93年5月20日 │雲林縣斗六市│ Ｓ○○ │車號3C—0141號自│行照1張、 │
│    │6時許       │林頭路98之1 │        │小客車1輛及車內 │存摺5本   │
│    │            │號前        │        │物品            │          │
├──┼──────┼──────┼────┼────────┼─────┤
│134 │93年5月26日 │臺中市北屯區│楊謝秀花│車號0161—HL號自│行照1張   │
│    │14時1分許   │崇德路2段200│        │小客車1輛及車內 │          │
│    │            │號前        │        │物品            │          │
├──┼──────┼──────┼────┼────────┼─────┤
│135 │93年6月2日8 │臺中市南屯區│ ｖ○○ │車號1122—FU號自│車牌1面   │
│    │時許        │向上南路與文│        │小客車1輛及車內 │          │
│    │            │心路口      │        │物品            │          │
├──┼──────┼──────┼────┼────────┼─────┤
│136 │93年6月2日21│臺中市忠明南│ 甲庚○ │車號4796—HQ號自│車牌1面   │
│    │時許        │路580巷路旁 │        │小客車1輛及車內 │          │
│    │            │            │        │物品            │          │
├──┼──────┼──────┼────┼────────┼─────┤
│137 │93年6月3日9 │臺中市南屯區│ 未○○ │車號6829—FW號自│通行證1張 │
│    │時10分許    │向上路與文心│        │小客車1輛及車內 │          │
│    │            │路口        │        │物品            │          │
├──┼──────┼──────┼────┼────────┼─────┤
│138 │93年6月4日10│臺中市北屯區│ 甲Ｇ○ │車號3Q—6990號自│存摺2本   │
│    │時前某時    │文心路與麻園│        │小客車1輛及車內 │          │
│    │            │東街口      │        │物品            │          │
├──┼──────┼──────┼────┼────────┼─────┤
│139 │93年6月4日10│臺中市北區梅│黃張瑞元│車號2P—5299號自│車輛維修單│
│    │時前某時    │亭街536號前 │        │小客車1輛及車內 │1張       │
│    │            │            │        │物品            │          │
├──┼──────┼──────┼────┼────────┼─────┤
│140 │93年6月6日7 │彰化縣田尾鄉│ 甲巳○ │車號7L—6580號自│保險證1張 │
│    │時許        │饒平村東平巷│        │小客車1輛及車內 │          │
│    │            │198號前     │        │物品            │          │
├──┼──────┼──────┼────┼────────┼─────┤
│141 │93年6月6日9 │彰化縣大村鄉│ 張智楨 │車號8L—7130號自│車體1臺   │
│    │時許        │山腳路75之11│        │小客車1輛及車內 │          │
│    │            │號前        │        │物品            │          │
├──┼──────┼──────┼────┼────────┼─────┤
│142 │93年6月7日7 │臺中市西屯區│所有人：│車號2R—7162號自│保險證1張 │
│    │時許        │青海路1段132│冠德工程│小客車1輛及車內 │          │
│    │            │號前        │行；    │物品            │          │
│    │            │            │使用人：│                │          │
│    │            │            │甲甲○  │                │          │
├──┼──────┼──────┼────┼────────┼─────┤
│143 │93年6月7日8 │雲林縣西螺鎮│ Ａ○○ │車號0916—DE號自│停車證1張 │
│    │時許        │中正路57號前│        │小客車1輛及車內 │          │
│    │            │            │        │物品            │          │
├──┼──────┼──────┼────┼────────┼─────┤
│144 │93年6月8日8 │雲林縣北港鎮│ 李秀華 │車號7T—9099號自│車體1部、 │
│    │時30分許    │新德路69號前│        │小客車1輛及車內 │維修單1張 │
│    │            │            │        │物品            │          │
├──┼──────┼──────┼────┼────────┼─────┤
│145 │93年6月8日18│臺中市南屯區│ ｙ○○ │車號8410—HP號自│行照及保險│
│    │時許        │河南路四段與│        │小客車1輛及車內 │卡各1張   │
│    │            │大墩七街口  │        │物品            │          │
├──┼──────┼──────┼────┼────────┼─────┤
│146 │93年6月9日7 │彰化縣北斗鎮│ 辰○○ │車號8283—GB號自│行照1張   │
│    │時許        │復興路214巷 │        │小客車1輛及車內 │          │
│    │            │7號前       │        │物品            │          │
├──┼──────┼──────┼────┼────────┼─────┤
│147 │93年6月9日16│雲林縣虎尾鎮│ 甲Ｃ○ │車號S2—7836號自│車體1部、 │
│    │時許        │忠孝路與復興│        │小客車1輛及車內 │行照1張   │
│    │            │路口        │        │物品            │          │
├──┼──────┼──────┼────┼────────┼─────┤
│148 │93年6月11日8│臺中市北屯區│ 己○○ │車號5R—1839號自│測量器1組 │
│    │時許        │后庄里后庄一│        │小客車1輛及車內 │          │
│    │            │街與敦化路口│        │物品            │          │
├──┼──────┼──────┼────┼────────┼─────┤
│149 │93年6月11日9│臺中市南區建│ 甲宙○ │車號1671—GC號自│車體1臺、 │
│    │時許        │國南路與美村│        │小客車1輛及車內 │車牌1面   │
│    │            │路口        │        │物品            │          │
├──┼──────┼──────┼────┼────────┼─────┤
│150 │93年6月11日 │雲林縣北港鎮│ Ｙ○○ │車號7W—1599號自│行照1張   │
│    │13時許      │華勝路皇家大│        │小客車1輛及車內 │          │
│    │            │樓前        │        │物品            │          │
├──┼──────┼──────┼────┼────────┼─────┤
│151 │93年6月21日9│雲林縣斗六市│所有人：│車號W8—9568號自│車牌2面、 │
│    │時許        │富強街1號前 │張若；  │小客車1輛及車內 │保險卡1張 │
│    │            │            │使用人：│物品            │          │
│    │            │            │Ｃ○○  │                │          │
├──┼──────┼──────┼────┼────────┼─────┤
│152 │93年6月21日9│彰化縣北斗鎮│ Ｊ○○ │車號8Q—6370號自│車牌2面   │
│    │時30分許    │光華路1號前 │        │小客車1輛及車內 │          │
│    │            │            │        │物品            │          │
├──┼──────┼──────┼────┼────────┼─────┤
│153 │93年6月25日 │南投市○○街│ ｊ○○ │車號3089—JA號自│自小客車1 │
│    │凌晨5時30分 │104號前     │        │小客車1輛及車內 │輛        │
│    │許          │            │        │物品            │          │
├──┼──────┼──────┼────┼────────┼─────┤
│154 │93年6月25日6│南投縣草屯鎮│ ｄ○○ │車號4705—GD號自│自小客車1 │
│    │時許        │中興路275號 │        │小客車1輛及車內 │輛        │
│    │            │前          │        │物品            │          │
├──┼──────┼──────┼────┼────────┼─────┤
│155 │93年7月1日某│雲林縣虎尾鎮│ ｏ○○ │車號9R—5731號自│自小客車1 │
│    │時          │中山路23巷2 │        │小客車1輛及車內 │輛        │
│    │            │之2號前     │        │物品            │          │
├──┼──────┼──────┼────┼────────┼─────┤
│156 │93年7月4日  │彰化市○○街│ 陳文川 │車號7019—GC號自│未詳      │
│    │10時        │366之1號空地│        │小客車1輛及車內 │          │
│    │            │            │        │物品            │          │
└──┴──────┴──────┴────┴────────┴─────┘
附表二：
┌──┬──────┬──────┬────┬────────┬─────┐
│編號│  犯罪時間  │  犯罪地點  │ 被害人 │    所失財物    │ 尋回物品 │
│    │            │            │        │                │          │
├──┼──────┼──────┼────┼────────┼─────┤
│  1 │93年7月1日8 │雲林縣斗南鎮│ 午○○ │車號C5—2898號自│引擎1具   │
│    │時許        │建國一路27巷│        │小客車1輛及車內 │          │
│    │            │25號前      │        │物品            │          │
│    │            │            │        │                │          │
├──┼──────┼──────┼────┼────────┼─────┤
│  2 │93年7月2日17│彰化縣員林鎮│所有人：│車號A7—5015號自│引擎1具、 │
│    │時20分許    │田中巷17之1 │林宋    │小客車1輛及車內 │行照1張   │
│    │            │號旁        │使用人：│物品            │          │
│    │            │            │甲壬芬  │                │          │
├──┼──────┼──────┼────┼────────┼─────┤
│  3 │93年7月2日18│彰化縣員林鎮│ 辛○○ │車號8V—5227號自│行照1張、 │
│    │時許        │中山南路某處│        │小客車1輛及車內 │駕照1張   │
│    │            │            │        │物品            │          │
├──┼──────┼──────┼────┼────────┼─────┤
│  4 │93年7月4日10│彰化縣彰化市│ ｃ○○ │車號7019—GC號自│行照1張、 │
│    │時許        │辭修路366之 │        │小客車1輛及車內 │車門4扇、 │
│    │            │1號旁空地   │        │物品            │備胎1個、 │
│    │            │            │        │                │方向盤及油│
│    │            │            │        │                │箱各1個、 │
│    │            │            │        │                │排氣管1支 │
├──┼──────┼──────┼────┼────────┼─────┤
│  5 │93年7月5日6 │彰化縣彰化市│所有人：│車號7Q—2590號自│引擎1具   │
│    │時30分許    │三福街71號前│久實金屬│小客車1輛及車內 │          │
│    │            │            │企業股份│物品            │          │
│    │            │            │有限公司│                │          │
│    │            │            │使用人：│                │          │
│    │            │            │ａ○○  │                │          │
├──┼──────┼──────┼────┼────────┼─────┤
│  6 │93年7月5日7 │彰化縣彰化市│ ｎ○○ │車號5Q—3170號自│行照1張   │
│    │時許        │長順街141號 │        │小客車1輛及車內 │          │
│    │            │巷口        │        │物品            │          │
├──┼──────┼──────┼────┼────────┼─────┤
│  7 │93年7月7日6 │雲林縣斗六市│ Ｏ○○ │車號3192—GE號自│已遭解體但│
│    │時許        │中華路250巷 │        │小客車1輛及車內 │尚未變賣之│
│    │            │16號前      │        │物品            │車        │
├──┼──────┼──────┼────┼────────┼─────┤
│  8 │93年7月7日7 │雲林縣斗六鎮│ 戊○○ │車號2157—GR號自│車牌2面及 │
│    │時30分許    │中堅西路238 │        │小客車1輛及車內 │引擎1具   │
│    │            │號旁        │        │物品            │          │
├──┼──────┼──────┼────┼────────┼─────┤
│  9 │93年7月7日8 │彰化縣員林鎮│所有人：│車號9Q—5137號自│尚未遭解體│
│    │時許        │萬年路107號 │富勤營照│小客車1輛及車內 │之車      │
│    │            │前          │有限公司│物品            │          │
│    │            │            │使用人：│                │          │
│    │            │            │甲卯○  │                │          │
├──┼──────┼──────┼────┼────────┼─────┤
│ 10 │93年7月7日10│雲林縣斗六市│ Ｚ○○ │車號5892—GM號自│車牌2面及 │
│    │時許        │建成路41號前│        │小客車1輛及車內 │行照1張   │
│    │            │            │        │物品            │          │
├──┼──────┼──────┼────┼────────┼─────┤
│ 11 │93年7月7日12│雲林縣斗六市│所有人：│車號0857—HQ號自│引擎1具、 │
│    │時許        │大同路與文德│梁月昭  │小客車1輛及車內 │車牌2面及 │
│    │            │街口        │使用人：│物品            │車體外殼1 │
│    │            │            │天○○  │                │部        │
├──┼──────┼──────┼────┼────────┼─────┤
│ 12 │93年7月7日13│彰化縣員林鎮│所有人：│車號8Q—0506號自│尚未遭解體│
│    │時許        │大同路與忠孝│Ｗ○○  │小客車1輛及車內 │之該車    │
│    │            │街口        │使用人：│物品            │          │
│    │            │            │Ｖ○○  │                │          │
├──┼──────┼──────┼────┼────────┼─────┤
│ 13 │93年7月7日15│雲林縣斗六市│所有人：│車號YZ—0505號自│已遭解體之│
│    │時30分許    │中山路219號 │簡美珠  │小客車1輛及車內 │該車引擎1 │
│    │            │前          │使用人：│物品            │具、車體外│
│    │            │            │酉○○  │                │殼1部、車 │
│    │            │            │        │                │牌2面、引 │
│    │            │            │        │                │擎蓋1片、 │
│    │            │            │        │                │保險桿2支 │
│    │            │            │        │                │、椅墊3座 │
├──┼──────┼──────┼────┼────────┼─────┤
│ 14 │93年7月7日17│雲林縣斗六市│ 甲宇○ │車號B9—3928號自│該車引擎1 │
│    │時30分許    │平和街與成功│        │小客車1輛及車內 │具及車牌2 │
│    │            │路口        │        │物品            │面        │
├──┼──────┼──────┼────┼────────┼─────┤
│ 15 │93年間某日  │彰化縣或雲林│不詳姓名│不詳車牌號碼之自│已遭磨損引│
│    │            │縣某不詳地點│年籍之人│小客車及車內物品│擎號碼之引│
│    │            │            │        │                │擎1具     │
├──┼──────┼──────┼────┼────────┼─────┤
│ 16 │93年間某日  │彰化縣或雲林│不詳姓名│不詳車牌號碼之自│已遭磨損引│
│    │            │縣某不詳地點│年籍之人│小客車及車內物品│擎號碼之引│
│    │            │            │        │                │擎1具     │
├──┼──────┼──────┼────┼────────┼─────┤
│ 17 │93年間某日  │彰化縣或雲林│不詳姓名│不詳車牌號碼之自│已遭磨損引│
│    │            │縣某不詳地點│年籍之人│小客車及車內物品│擎號碼之引│
│    │            │            │        │                │擎1具     │
├──┼──────┼──────┼────┼────────┼─────┤
│ 18 │93年間某日  │彰化縣或雲林│不詳姓名│不詳車牌號碼之自│已遭磨損引│
│    │            │縣某不詳地點│年籍之人│小客車及車內物品│擎號碼之引│
│    │            │            │        │                │擎1具     │
├──┼──────┼──────┼────┼────────┼─────┤
│ 19 │93年間某日  │彰化縣或雲林│不詳姓名│不詳車牌號碼之自│引擎、車牌│
│    │            │縣某不詳地點│年籍之人│小客車及車內物品│均已丟棄之│
│    │            │            │        │                │車輛      │
├──┼──────┼──────┼────┼────────┼─────┤
│ 20 │93年間某日  │彰化縣或雲林│不詳姓名│不詳車牌號碼之自│引擎、車牌│
│    │            │縣某不詳地點│年籍之人│小客車及車內物品│均已丟棄之│
│    │            │            │        │                │車輛      │
├──┼──────┼──────┼────┼────────┼─────┤
│ 21 │93年間某日  │彰化縣或雲林│不詳姓名│不詳車牌號碼之自│引擎、車牌│
│    │            │縣某不詳地點│年籍之人│小客車及車內物品│均已丟棄之│
│    │            │            │        │                │車輛      │
└──┴──────┴──────┴────┴────────┴─────┘
附表三：
┌──┬──────┬──────┬────┬────────┬─────┐
│編號│  犯罪時間  │  犯罪地點  │ 被害人 │    所失財物    │ 尋回物品 │
│    │            │            │        │                │          │
├──┼──────┼──────┼────┼────────┼─────┤
│  1 │93年8月19日 │雲林縣斗六市│ 陳宗炎 │車號W9—5600號自│自小客車1 │
│    │13時許      │石榴路福公司│        │小客車1輛及車內 │輛、車牌2 │
│    │            │宿舍旁      │        │物品            │面未尋獲  │
├──┼──────┼──────┼────┼────────┼─────┤
│  2 │93年8月19日 │同上        │ 莊振財 │車號SQ—3111號自│自小客車1 │
│    │凌晨1時許   │            │        │小客車1輛及車內 │輛        │
│    │            │            │        │物品            │          │
├──┼──────┼──────┼────┼────────┼─────┤
│  3 │93年8月23日5│雲林縣斗六市│ 吳俊隆 │車號SD—7473號自│未尋獲物品│
│    │時許        │復興路51號前│        │小客車1輛及車內 │          │
│    │            │            │        │物品            │          │
├──┼──────┼──────┼────┼────────┼─────┤
│  4 │93年9月19日 │彰化市○○路│ 賴淑芬 │車號2R—2236號自│不詳      │
│    │17時許      │某處        │        │小客車1輛及車內 │          │
│    │            │            │        │物品            │          │
│    │            │            │        │                │          │
├──┼──────┼──────┼────┼────────┼─────┤
│  5 │93年10月13日│彰化縣員林鎮│ 張毓萱 │車號2330—GB號自│不詳      │
│    │6時6分許    │永福街45號旁│        │小客車1輛及車內 │          │
│    │            │空地        │        │物品            │          │
└──┴──────┴──────┴────┴────────┴─────┘
 附表四：
┌──┬──────────────┬──┬──┬──────────────┬──┐
│編號│           品名             │數量│編號│           品名             │數量│
├──┼──────────────┼──┼──┼──────────────┼──┤
│ 1  │         記事本             │1本 │ 2  │內裝門號0000000000號行動電話│1支 │
├──┼──────────────┼──┼──┼──────────────┼──┤
│ 3  │內裝門號0000000000號行動電話│1支 │ 4  │內裝門號0000000000號行動電話│1支 │
├──┼──────────────┼──┼──┼──────────────┼──┤
│ 5  │內裝門號0000000000號行動電話│1支 │ 6  │         螺絲起子           │2盒 │
├──┼──────────────┼──┼──┼──────────────┼──┤
│ 7  │         砂輪機             │1支 │ 8  │         電動鋸             │1支 │
├──┼──────────────┼──┼──┼──────────────┼──┤
│ 9  │         氣動工具           │4支 │10  │           鐵鎚             │1支 │
├──┼──────────────┼──┼──┼──────────────┼──┤
│11  │         T型扳手            │5支 │12  │         一字起子           │1支 │
├──┼──────────────┼──┼──┼──────────────┼──┤
│13  │         S型扳手            │1支 │14  │         十字起子           │1支 │
├──┼──────────────┼──┼──┼──────────────┼──┤
│15  │         管鉗               │1支 │16  │         其他扳手           │6支 │
├──┼──────────────┼──┼──┼──────────────┼──┤
│17  │         推高機             │1部 │    │                            │    │
└──┴──────────────┴──┴──┴──────────────┴──┘
 附表五：
┌──┬──────────────┬──┬──┬──────────────┬──┐
│編號│          品名              │數量│編號│            品名            │數量│
├──┼──────────────┼──┼──┼──────────────┼──┤
│ 1  │       解體工具包           │1包 │ 2  │         解體工具箱         │3箱 │
├──┼──────────────┼──┼──┼──────────────┼──┤
│ 3  │         砂輪機             │1支 │ 4  │            電線            │1捲 │
├──┼──────────────┼──┼──┼──────────────┼──┤
│ 5  │       氣動工具             │3支 │ 6  │            鐵鎚            │2支 │
├──┼──────────────┼──┼──┼──────────────┼──┤
│ 7  │       大型一字起子         │1支 │ 8  │          油壓床            │1具 │
├──┼──────────────┼──┼──┼──────────────┼──┤
│ 9  │       乙炔切割器           │1組 │10  │          推高機            │1部 │
└──┴──────────────┴──┴──┴──────────────┴──┘
 附表六：
┌──┬──────────────┬──┬──┬──────────────┬──┐
│編號│          品名              │數量│編號│           品名             │數量│
├──┼──────────────┼──┼──┼──────────────┼──┤
│ 1  │       汽車CD音響           │4台 │ 2  │        汽車音響            │5台 │
├──┼──────────────┼──┼──┼──────────────┼──┤
│ 3  │       汽車音響擴大器       │2台 │ 4  │        汽車殺車輔助器總成  │3個 │
├──┼──────────────┼──┼──┼──────────────┼──┤
│ 5  │       汽車後車燈           │8個 │ 6  │        汽車安全氣囊        │5個 │
├──┼──────────────┼──┼──┼──────────────┼──┤
│ 7  │       銷售帳冊             │4本 │ 8  │        客戶聯絡簿          │2張 │
├──┼──────────────┼──┼──┼──────────────┼──┤
│ 9  │       黑色手提袋           │1個 │10  │        手電筒              │3支 │
├──┼──────────────┼──┼──┼──────────────┼──┤
│11  │       剪刀                 │4支 │12  │        螺絲起子            │8支 │
├──┼──────────────┼──┼──┼──────────────┼──┤
│13  │       尖嘴鉗               │3支 │14  │        扳手                │5支 │
├──┼──────────────┼──┼──┼──────────────┼──┤
│15  │       鐵鉗                 │2支 │16  │        萬能扳手            │5支 │
├──┼──────────────┼──┼──┼──────────────┼──┤
│17  │       電源發動器           │5個 │18  │        NOKIA手機           │1支 │
├──┼──────────────┼──┼──┼──────────────┼──┤
│19  │       黑色皮包             │1個 │20  │        引擎電腦盒          │1個 │
└──┴──────────────┴──┴──┴──────────────┴──┘
 附表七：
┌──┬──────────────┬──┬──┬──────────────┬──┐
│編號│          品名              │數量│編號│        品名                │數量│
├──┼──────────────┼──┼──┼──────────────┼──┤
│ 1  │          電腦              │4台 │ 2  │      對講機                │5台 │
├──┼──────────────┼──┼──┼──────────────┼──┤
│ 3  │          鐵棍              │2支 │ 4  │        手套                │6個 │
├──┼──────────────┼──┼──┼──────────────┼──┤
│ 5  │        電門開關            │4個 │ 6  │        電鑽                │1組 │
├──┼──────────────┼──┼──┼──────────────┼──┤
│ 7  │          剪刀              │3支 │ 8  │        電門                │1組 │
├──┼──────────────┼──┼──┼──────────────┼──┤
│ 9  │          扳手              │10支│10  │        鉗子                │5支 │
├──┼──────────────┼──┼──┼──────────────┼──┤
│11  │          起子              │14支│12  │      竊車用鑰匙            │2支 │
├──┼──────────────┼──┼──┼──────────────┼──┤
│13  │        SAMSUNG牌手機       │1支 │14  │      MOTOROLA牌手機        │1支 │
├──┼──────────────┼──┼──┼──────────────┼──┤
│15  │        NOKIA牌手機         │1支 │    │                            │    │
└──┴──────────────┴──┴──┴──────────────┴──┘
